# 怎么填平累计亏损

提问人：zhongchanghua 时间：2018-05-03 11:40:13
有一个甲公司，运营A和B两块业务，其中B业务常年巨额亏损。现在经过业务重组，把B业务拨给乙公司去运营，但前些年累计的亏损还一直留在甲公司，现在甲公司筹备上市，有没有什么方式能把这个累计亏损填平？比如对品牌评估入账，借无形资产，贷资本公积，这可行吗？

回答人：chenyiwei
只能依靠A业务的盈利自然弥补。你建议的将品牌评估入账的做法违背历史成本原则，也不能达到减小未分配利润红字的效果。